臺灣桃園地方法院刑事判決
                                   111年度審易字第1376號
公  訴  人  臺灣桃園地方檢察署檢察官
被      告  蕭李聿凇



上列被告因侵占案件，經檢察官提起公訴（111 年度偵字第1270
6 號），被告於準備程序中就被訴事實為有罪之陳述，經告知簡
式審判程序之旨，並聽取公訴人、被告之意見後，由本院合議庭
裁定由受命法官獨任進行簡式審判程序，判決如下：
    主      文
蕭李聿凇犯業務侵占罪，處有期徒刑陸月，如易科罰金，以新臺
幣壹仟元折算壹日。
未扣案之犯罪所得新臺幣壹佰參拾柒萬柒仟零伍拾陸元沒收，於
全部或一部不能沒收或不宜執行沒收時，追徵其價額。
    事實及理由
一、本件犯罪事實及證據，除附件起訴書內「蕭李聿淞」均更正
    為「蕭李聿凇」；附件起訴書附表編號37之未入帳月份欄「
    民國107 年12月30日」更正為「107 年12月31日」、編號18
    1 之未入帳月份欄「109 年5 月31日」更正為「109年8 月3
    1日」、編號206 之未入帳金額欄「新臺幣（下同）2,942 
    元」更正為「2,442 元」、編號218 之未入帳金額欄「2,94
    2 元」更正為「2,442 元」、編號512 之未入帳金額欄「2,
    883 元」更正為「2,509 元」；證據部分補充「被告蕭李聿
    凇於本院準備程序及審理時之自白」外，餘均引用檢察官起
    訴書所載（詳如附件）。
二、論罪科刑：
  ㈠核被告所為，係犯刑法第336 條第2 項之業務侵占罪。又其
    利用同一手段及同一職務機會為之，多次業務侵占之犯行，
    係基於同一犯意，於緊密之時、地實施，侵害同一法益，各
    行為之獨立性極為薄弱，應以包括一行為予以評價，較為合
    理，屬接續犯，應論以一罪。
  ㈡又被告於未經有偵查權之機關或公務員發覺為犯嫌前，於110
     年11月19日以形式聲請自首暨緩起訴狀向臺灣桃園地方檢
    察署自首而接受裁判等情，有該狀在卷可查（見他卷第3 至
    7 頁），參以被告事後未逃避偵查審判之事實，應認其有自
    首接受裁判之意思，其所為上開犯行合於自首之要件，爰依
    刑法第62條前段減輕其刑。
　㈢爰審酌被告欠缺尊重他人財產法益之觀念，竟利用職務之便
    ，以易持有為所有之意思，將業務上所持有之物侵占入己，
    所為實非足取，惟念其坦承犯行之態度，兼衡其犯罪之動機
    、目的、手段、素行、酌以被告之智識程度、家庭經濟狀況
    、現以做不鏽鋼器材為業，迄今未與告訴人達成和解等一切
    情狀，量處如主文所示之刑，並諭知如易科罰金之折算標準
    。
　㈣至被告所庭呈之辯護意旨雖載明被告因涉犯業務侵占，良心
    不安，深感悔悟，為避免浪費司法資源而自首，並願賠償社
    區損失，願以每月1 萬元賠償社區，請求給予被告緩刑之機
    會云云。惟本院考量被告雖坦承犯行，並願賠償社區所受損
    害，惟告訴人於本院準備程序及審理時供稱被告所侵占款項
    都沒有還給我們社區，且被告提出之調解條件我們無法接受
    等語，有該調解委員調解單及筆錄在卷可參（見本院卷59頁
    、第64頁、第69頁），係本院亦已綜合考量刑法第57條所列
    各項事由，是認被告尚無暫不執行為適當之情，認為尚不宜
    宣告緩刑，末此序明。
三、沒收：
　　本案侵占之款項共137 萬7,056 元，屬被告之犯罪所得，未
    扣案亦未返還或賠償被害人，從而應依刑法第38條之1 第1 
    項前段、第3 項之規定宣告沒收，於全部或一部不能沒收或
    不宜執行沒收時，追徵其價額。
據上論斷，應依刑事訴訟法第273 條之1 第1 項、第299 條第1
項前段、第310 條之2 、第454 條，判決如主文。
本案經檢察官董諭到庭執行職務。
中    華    民    國   111    年    9     月    8     日
                       刑事審查庭  法  官  李佳穎
以上正本證明與原本無異。
如不服本判決應於收受判決後20日內向本院提出上訴書狀，並應
敘述具體理由。其未敘述上訴理由者，應於上訴期間屆滿後20日
內向本院補提理由書(均須按他造當事人之人數附繕本)「切勿逕
送上級法院」。
                                   書記官  蔡萱穎
中    華    民    國   111    年    9     月    8     日
附錄本案論罪科刑依據之法條：
中華民國刑法第336 條
對於公務上或因公益所持有之物，犯前條第1項之罪者，處1年以
上7年以下有期徒刑，得併科15萬元以下罰金。
對於業務上所持有之物，犯前條第1項之罪者，處6月以上5年以
下有期徒刑，得併科9萬元以下罰金。
前二項之未遂犯罰之。

附件：
臺灣桃園地方檢察署檢察官起訴書
                                    111年度偵字第12706號
　　被　　　告　蕭李聿淞
　　　　　　　　　　　　男　42歲（民國00年00月00日生）
　　　　　　　　　　　　住○○市○○區○○街000巷0○0號
                        居桃園市○○區○○街000號7之12
　　　　　　　　　　　　國民身分證統一編號：Z000000000號
　　選任辯護人　陳夢麟律師
上列被告因業務侵占案件，業經偵查終結，認應提起公訴，茲將
犯罪事實及證據並所犯法條分敘如下：
　　　　犯罪事實
一、蕭李聿淞自民國105年12月起至110年2月止擔任桃園市○○區○
    ○路000號和發心巢社區之主任，並負責代收逾期使用超商繳
    納管理費住戶之管理費，係為從事業務之人。詎蕭李聿淞竟
    意圖為自己不法之所有，基於業務侵占之犯意，於上開任職
    期間之105年12月1日起至109年12月31日止，明知如附表所
    收取之款項為和發心巢社區所有，於收取住戶管理費及廠商
    回饋金後，未存入和發心巢社區管理委員會金融帳戶及未登
    載在財務收支表，以此方式將業務上所持有之款項新臺幣（
    下同）137萬7,056元侵占入己。
二、案經蕭李聿淞向本署自首及和發心巢社區管理委員會主任委
    員陳勝益告訴偵辦。
　　　　證據並所犯法條
一、證據清單及待證事實：
編號 證  據  名  稱 待  證  事  實 1 被告蕭李聿淞於本署偵查中之供述 供述於犯罪事實欄所載之時間，將住戶繳交之管理費及廠商回饋金侵占入己之事實。 2 證人即和發心巢社區管理委員會主任委員陳勝益於本署偵查中之證述 證明被告自105年12月起至109年12月31日，侵占社區住戶管理費，經證人吳雅靜查侵占金額後，被告有簽立切結書之事實。 3 證人即和發心巢社區管理委員會財務委員吳雅靜於本署偵查中之證述 證明被告自105年12月起至109年12月31日，侵占社區住戶管理費，係比對和發心巢社區合作金庫帳戶、財報管理費收入，及向住戶確認後，製作附表之事實。 4 和發心巢社區管理委員會110年5月26日公告、110年8月31日被告簽立之切結書 佐證被告經證人陳勝益、吳雅靜發覺侵占如附表所示款項後，遭和發心巢社區管理委員會免除職務，及於110年8月31日簽立切結書之事實。 
二、核被告所為，係犯刑法第336條第2項之業務侵占罪嫌。按學
    理上所稱之接續犯，係指多次之數行為，該當於同一犯罪構
    成要件，但因係於同一時、地，或甚為密接時、地之作為，
    而持續侵害同一法益，依社會健全通念，咸認其各舉動之獨
    立性極為薄弱，將之視為一個行為較為合理，使各舉動構成
    一單一之犯罪行為，給予一個法律上之評價而言（最高法院
    101年度台上字第2925號判決意旨參照）。查被告於附表編
    號1至540擔任和發心巢社區主任期間，利用職務上收取管理
    費及廠商回饋金之機會，將收取之現金，乘同一業務上機會
    ，於密切接近之時間，以同一方式予以侵占入己，且均係侵
    害和發心巢社區管理委員會之財產法益，係以犯罪手法相同
    之數個舉動，接續侵害同一之財產法益，各舉動之獨立性極
    為薄弱，自難以強行分離而論以數罪，應以包括之一行為予
    以評價，是請論以一罪。被告於偵查機關尚未發覺犯罪前至
    本署自首，有刑事聲請自首狀在卷足憑，請審酌依刑法第62
    條前段規定減輕其刑。
三、再按犯罪所得屬於犯罪行為人者，沒收之，於全部或一部不
    能沒收或不宜執行沒收時，追徵其價額；犯罪所得已實際合
    法發還被害人者，不予宣告沒收或追徵，刑法第38條之1第1
    項前段、第3項、第5項定有明文。被告於如附表所示侵占之
    金額共計137萬7,056元，雖均未據扣案，惟係被告因本件犯
    罪所得之物，且並未實際合法發還予和發心巢社區，自請依
    刑法第38條之1第1項前段、第3項之規定宣告沒收，並於全
    部或一部不能沒收或不宜執行沒收時，追徵其價額。
四、依刑事訴訟法第251條第1項提起公訴。
　　此　致
臺灣桃園地方法院
中　　華　　民　　國　 111　　年　　3 　　月　  24　　日
　　　　　　　　　　　　　檢　察　官  孫瑋彤　
本件證明與原本無異。　
中　　華　　民　　國　 111　　年　　6 　　月　　17　　日
　　　　　　　　　　　　　書  記　官　李佳欣
所犯法條：中華民國刑法第336條第2項
中華民國刑法第336條
對於公務上或因公益所持有之物，犯前條第 1 項之罪者，處 1
年以上 7 年以下有期徒刑，得併科 15 萬元以下罰金。
對於業務上所持有之物，犯前條第 1 項之罪者，處 6 月以上 5
年以下有期徒刑，得併科 9 萬元以下罰金。
前二項之未遂犯罰之。
附表：
編號 侵占戶號/項目 未入帳月份 未入帳金額 （新臺幣） 1 A1-1F 105年12月31日 8,865元 2 A1-1F 106年1月31日 8,865元 3 A1-1F 106年2月28日 8,865元 4 A1-1F 106年3月31日 8,865元 5 A1-2F 107年9月30日 2,989元 6 A1-2F 107年10月31日 2,989元 7 A1-2F 107年11月30日 2,989元 8 A1-2F 107年12月31日 2,989元 9 A1-2F 109年1月31日 2,990元 10 A1-2F 109年2月28日 2,990元 11 A1-2F 109年8月31日 2,990元 12 A1-3F 106年4月30日 2,768元 13 A1-3F 106年12月31日 2,768元 14 A1-8F 105年12月31日 2,768元 15 A1-8F 106年1月31日 2,768元 16 A1-8F 106年2月28日 2,768元 17 A1-8F 106年3月31日 2,768元 18 A1-8F 106年4月30日 2,768元 19 A1-8F 106年5月31日 2,768元 20 A1-8F 106年7月31日 2,768元 21 A1-8F 106年8月31日 2,768元 22 A1-8F 106年9月30日 2,768元 23 A1-8F 106年10月31日 2,768元 24 A1-8F 106年11月30日 2,768元 25 A1-8F 106年12月31日 2,768元 26 A1-8F 107年1月31日 2,479元 27 A1-8F 107年2月28日 2,979元 28 A1-8F 107年3月31日 2,979元 29 A1-8F 107年4月30日 2,979元 30 A1-8F 107年5月31日 2,979元 31 A1-8F 107年6月30日 2,979元 32 A1-8F 107年7月31日 2,979元 33 A1-8F 107年8月31日 2,979元 34 A1-8F 107年9月30日 2,979元 35 A1-8F 107年10月31日 2,979元 36 A1-8F 107年11月30日 2,979元 37 A1-8F 107年12月30日 2,979元 38 A1-8F 109年1月31日 2,979元 39 A1-8F 109年2月28日 2,979元 40 A1-8F 109年3月31日 2,979元 41 A1-8F 109年4月30日 2,979元 42 A1-8F 109年5月31日 2,979元 43 A1-8F 109年6月30日 2,979元 44 A1-8F 109年7月31日 2,979元 45 A1-8F 109年8月31日 2,979元 46 A1-8F 109年9月30日 2,979元 47 A1-8F 109年10月31日 2,979元 48 A1-8F 109年11月30日 2,979元 49 A1-8F 109年12月31日 2,979元 50 A1-12F 105年11月30日 2,568元 51 A1-12F 105年12月31日 2,568元 52 A1-12F 106年1月31日 2,568元 53 A1-12F 106年3月31日 2,568元 54 A1-12F 106年4月30日 2,568元 55 A1-12F 106年5月31日 2,568元 56 A1-12F 106年7月31日 2,568元 57 A1-12F 106年8月31日 2,568元 58 A1-12F 106年9月30日 2,568元 59 A1-12F 106年10月31日 2,568元 60 A1-12F 106年11月30日 2,568元 61 A1-12F 106年12月31日 2,568元 62 A1-12F 107年3月31日 2,989元 63 A1-12F 107年4月30日 2,989元 64 A1-12F 107年6月30日 2,989元 65 A1-12F 107年7月31日 2,989元 66 A1-12F 107年8月31日 2,989元 67 A1-12F 107年9月30日 2,989元 68 A1-12F 107年10月31日 2,989元 69 A1-12F 107年11月30日 2,989元 70 A1-12F 107年12月31日 2,989元 71 A1-12F 108年1月31日 2,990元 72 A1-12F 108年2月28日 2,990元 73 A1-12F 108年3月31日 2,990元 74 A1-12F 108年4月30日 2,990元 75 A1-12F 108年5月31日 2,990元 76 A1-12F 108年6月30日 2,990元 77 A1-12F 108年7月31日 2,990元 78 A1-12F 108年8月31日 2,990元 79 A1-12F 108年9月30日 2,990元 80 A1-12F 108年10月31日 2,990元 81 A1-12F 108年11月30日 2,990元 82 A1-12F 108年12月31日 2,990元 83 A1-12F 109年1月31日 2,990元 84 A1-12F 109年2月28日 2,990元 85 A1-12F 109年3月31日 2,990元 86 A1-12F 109年4月30日 2,990元 87 A1-12F 109年5月31日 2,990元 88 A1-12F 109年6月30日 2,990元 89 A1-12F 109年7月31日 2,990元 90 A1-12F 109年8月31日 2,990元 91 A1-12F 109年9月30日 2,990元 92 A1-12F 109年10月31日 2,990元 93 A1-12F 109年11月30日 2,990元 94 A1-12F 109年12月31日 2,990元 95 A1-13F 105年11月30日 2,568元 96 A1-13F 105年12月31日 2,568元 97 A1-13F 106年1月31日 2,568元 98 A1-13F 109年1月31日 2,279元 99 A1-13F 109年2月28日 2,779元 100 A1-13F 109年3月31日 2,779元 101 A1-13F 109年4月30日 2,779元 102 A1-13F 109年5月31日 2,779元 103 A1-13F 109年6月30日 2,779元 104 A1-13F 109年7月31日 2,779元 105 A1-13F 109年8月31日 2,779元 106 A1-13F 109年9月30日 2,779元 107 A1-13F 109年10月31日 2,779元 108 A1-13F 109年11月30日 2,779元 109 A1-13F 109年12月31日 2,779元 110 A2-2F 106年12月31日 1,857元 111 A2-2F 109年1月31日 2,003元 112 A2-2F 109年2月28日 2,003元 113 A2-2F 109年3月31日 2,003元 114 A2-2F 109年4月30日 2,003元 115 A2-2F 109年5月31日 2,003元 116 A2-2F 109年6月30日 2,003元 117 A2-2F 109年7月31日 2,003元 118 A2-2F 109年8月31日 2,003元 119 A2-2F 109年9月30日 2,003元 120 A2-2F 109年10月31日 2,003元 121 A2-2F 109年11月30日 2,003元 122 A2-2F 109年12月31日 2,003元 123 A2-3F 105年12月31日 1,857元 124 A2-4F 109年1月31日 2,061元 125 A2-4F 109年2月28日 2,061元 126 A2-4F 109年3月31日 2,061元 127 A2-4F 109年4月30日 2,061元 128 A2-4F 109年5月31日 2,061元 129 A2-4F 109年6月30日 2,061元 130 A2-6F 106年4月30日 1,857元 131 A2-7F 106年2月28日 1,857元 132 A2-7F 107年9月30日 2,149元 133 A2-7F 107年12月31日 2,149元 134 A2-7F 108年1月31日 2,149元 135 A2-10F 106年3月31日 1,857元 136 A3-3F 106年4月30日 2,728元 137 A3-3F 106年8月31日 2,728元 138 A3-3F 107年3月31日 3,142元 139 A3-4F 105年12月31日 2,529元 140 A3-4F 106年6月30日 2,529元 141 A3-4F 106年7月31日 2,529元 142 A3-4F 106年8月31日 2,529元 143 A3-4F 106年9月30日 2,529元 144 A3-4F 106年10月31日 2,529元 145 A3-4F 106年11月30日 2,529元 146 A3-4F 106年12月31日 2,529元 147 A3-4F 107年1月31日 2,235元 148 A3-4F 107年2月28日 2,735元 149 A3-4F 107年3月31日 2,735元 150 A3-4F 107年4月30日 2,735元 151 A3-4F 107年5月31日 2,735元 152 A3-4F 107年6月30日 2,735元 153 A3-4F 107年7月31日 2,735元 154 A3-4F 107年8月31日 2,735元 155 A3-4F 107年9月30日 2,735元 156 A3-4F 107年10月31日 2,735元 157 A3-4F 107年11月30日 2,735元 158 A3-4F 107年12月31日 2,735元 159 A3-5F 106年9月30日 2,529元 160 A3-5F 106年12月31日 2,529元 161 A3-8F 108年1月31日 2,235元 162 A3-8F 108年2月28日 2,735元 163 A3-8F 108年3月31日 2,735元 164 A3-8F 108年4月30日 2,735元 165 A3-8F 108年5月31日 2,735元 166 A3-8F 108年6月30日 2,735元 167 A3-8F 108年7月31日 2,735元 168 A3-8F 108年8月31日 2,735元 169 A3-8F 108年9月30日 2,735元 170 A3-8F 108年10月31日 2,735元 171 A3-8F 108年11月30日 2,735元 172 A3-8F 108年12月31日 2,735元 173 A3-10F 105年11月30日 2,529元 174 A3-10F 105年12月31日 2,529元 175 A3-10F 106年1月31日 2,529元 176 A3-10F 106年2月28日 2,529元 177 A3-10F 106年3月31日 2,529元 178 A3-10F 106年4月30日 2,529元 179 A3-10F 106年5月31日 2,529元 180 A3-11F 106年8月31日 2,529元 181 A3-11F 109年5月31日 2,942元 182 A3-11F 109年9月30日 2,942元 183 A3-11F 109年10月31日 2,942元 184 A3-11F 109年11月30日 2,942元 185 A3-11F 109年12月31日 2,942元 186 A3-12F 106年1月31日 2,529元 187 A3-12F 106年3月31日 2,529元 188 A3-12F 106年6月30日 2,529元 189 A3-12F 106年8月31日 2,529元 190 A3-12F 106年9月30日 2,529元 191 A3-12F 106年10月31日 2,529元 192 A3-12F 106年11月30日 2,529元 193 A3-12F 106年12月31日 2,529元 194 A3-12F 107年1月31日 2,442元 195 A3-12F 107年2月28日 2,942元 196 A3-12F 107年3月31日 2,942元 197 A3-12F 107年4月30日 2,942元 198 A3-12F 107年3月31日 2,942元 199 A3-12F 107年6月30日 2,942元 200 A3-12F 107年7月31日 2,942元 201 A3-12F 107年8月31日 2,942元 202 A3-12F 107年9月30日 2,942元 203 A3-12F 107年10月31日 2,942元 204 A3-12F 107年11月30日 2,942元 205 A3-12F 107年12月31日 2,942元 206 A3-12F 108年1月31日 2,942元 207 A3-12F 108年2月28日 2,942元 208 A3-12F 108年3月31日 2,942元 209 A3-12F 108年4月30日 2,942元 210 A3-12F 108年5月31日 2,942元 211 A3-12F 108年6月30日 2,942元 212 A3-12F 108年7月31日 2,942元 213 A3-12F 108年8月31日 2,942元 214 A3-12F 108年9月30日 2,942元 215 A3-12F 108年10月31日 2,942元 216 A3-12F 108年11月30日 2,942元 217 A3-12F 108年12月31日 2,942元 218 A3-12F 109年1月31日 2,942元 219 A3-12F 109年2月28日 2,942元 220 A3-12F 109年3月31日 2,942元 221 A3-12F 109年4月30日 2,942元 222 A3-12F 109年5月31日 2,942元 223 A3-12F 109年6月30日 2,942元 224 A3-13F 109年8月31日 2,735元 225 A3-13F 109年9月30日 2,735元 226 A3-13F 109年10月31日 2,735元 227 A3-13F 109年11月30日 2,735元 228 A3-13F 109年12月31日 2,735元 229 B1-2F 107年9月30日 2,943元 230 B1-6F 106年3月31日 2,529元 231 B1-6F 106年4月30日 2,529元 232 B1-6F 106年5月31日 2,529元 233 B1-6F 106年6月30日 2,529元 234 B1-6F 106年7月31日 2,529元 235 B1-6F 106年10月31日 2,529元 236 B1-6F 106年11月30日 2,529元 237 B1-6F 106年12月31日 2,529元 238 B1-6F 107年1月31日 2,442元 239 B1-6F 107年2月28日 2,942元 240 B1-6F 107年3月31日 2,942元 241 B1-6F 107年4月30日 2,942元 242 B1-6F 107年5月31日 2,942元 243 B1-6F 107年6月30日 2,942元 244 B1-6F 107年7月31日 2,942元 245 B1-6F 107年10月31日 2,942元 246 B1-6F 107年12月31日 2,942元 247 B1-6F 108年4月30日 2,942元 248 B1-6F 108年7月31日 2,942元 249 B1-6F 108年9月30日 2,942元 250 B1-7F 107年1月31日 2,942元 251 B1-7F 107年2月28日 2,942元 252 B1-7F 107年3月31日 2,942元 253 B1-7F 107年4月30日 2,942元 254 B1-7F 107年5月31日 2,942元 255 B1-7F 107年6月30日 2,942元 256 B1-7F 107年7月31日 2,942元 257 B1-7F 107年8月31日 2,942元 258 B1-7F 107年9月30日 2,942元 259 B1-7F 107年10月31日 2,942元 260 B1-7F 107年11月30日 2,942元 261 B1-7F 107年12月31日 2,942元 262 B1-7F 109年1月31日 2,942元 263 B1-7F 109年2月28日 2,942元 264 B1-7F 109年3月31日 2,942元 265 B1-7F 109年4月30日 2,942元 266 B1-7F 109年5月31日 2,942元 267 B1-7F 109年6月30日 2,942元 268 B1-7F 109年7月31日 2,942元 269 B1-7F 109年8月31日 2,942元 270 B1-7F 109年9月30日 2,942元 271 B1-7F 109年10月31日 2,942元 272 B1-7F 109年11月30日 2,942元 273 B1-7F 109年12月31日 2,942元 274 B1-9F 106年1月31日 2,529元 275 B1-9F 106年2月28日 2,529元 276 B1-10F 106年11月30日 2,528元 277 B1-10F 109年7月31日 2,818元 278 B1-10F 109年8月31日 2,818元 279 B1-10F 109年9月30日 2,818元 280 B1-10F 109年10月31日 2,818元 281 B1-10F 109年11月30日 2,818元 282 B1-10F 109年12月31日 2,818元 283 B1-14F 108年2月28日 2,735元 284 B1-14F 108年3月31日 2,735元 285 B1-14F 108年4月30日 2,735元 286 B1-14F 108年5月31日 2,735元 287 B1-14F 108年6月30日 2,735元 288 B1-14F 108年7月31日 2,735元 289 B1-14F 108年8月31日 2,735元 290 B1-14F 108年9月30日 2,735元 291 B1-14F 108年10月31日 2,735元 292 B1-14F 108年11月30日 2,735元 293 B1-14F 108年12月31日 2,735元 294 B1-14F 109年7月31日 2,735元 295 B1-14F 109年8月31日 2,735元 296 B1-14F 109年9月30日 2,735元 297 B1-14F 109年10月31日 2,735元 298 B1-14F 109年11月30日 2,735元 299 B1-14F 109年12月31日 2,735元 300 B2-2F 108年7月31日 2,003元 301 B2-2F 108年8月31日 2,003元 302 B2-2F 108年9月30日 2,003元 303 B2-2F 108年10月31日 2,003元 304 B2-2F 108年11月30日 2,003元 305 B2-2F 108年12月31日 2,003元 306 B2-3F 105年12月31日 1,857元 307 B2-3F 107年3月31日 2,149元 308 B2-3F 109年9月30日 2,149元 309 B2-5F 105年12月31日 1,857元 310 B2-5F 106年1月31日 1,857元 311 B2-5F 109年12月31日 2,149元 312 B2-8F 106年2月28日 1,657元 313 B2-8F 106年3月31日 1,657元 314 B2-8F 106年5月31日 1,657元 315 B2-8F 106年6月30日 1,657元 316 B2-8F 106年7月31日 1,657元 317 B2-8F 106年8月31日 1,657元 318 B2-8F 106年11月30日 1,657元 319 B2-8F 108年1月31日 2,003元 320 B2-8F 108年2月28日 2,003元 321 B2-8F 108年3月31日 2,003元 322 B2-8F 108年4月30日 2,003元 323 B2-8F 108年5月31日 2,003元 324 B2-8F 108年6月30日 2,003元 325 B2-8F 108年7月31日 2,003元 326 B2-8F 108年8月31日 2,003元 327 B2-8F 108年9月30日 2,003元 328 B2-8F 108年10月31日 2,003元 329 B2-8F 108年11月30日 2,003元 330 B2-8F 108年12月31日 2,003元 331 B2-8F 109年1月31日 2,003元 332 B2-8F 109年2月28日 2,003元 333 B2-8F 109年3月31日 2,003元 334 B2-8F 109年4月30日 2,003元 335 B2-8F 109年5月31日 2,003元 336 B2-8F 109年6月30日 2,003元 337 B2-8F 109年7月31日 2,003元 338 B2-8F 109年8月31日 2,003元 339 B2-8F 109年9月30日 2,003元 340 B2-8F 109年10月31日 2,003元 341 B2-8F 109年11月30日 2,003元 342 B2-8F 109年12月31日 2,003元 343 B2-9F 106年11月30日 1,857元 344 B2-9F 106年12月31日 1,857元 345 B2-10F 106年7月31日 1,857元 346 B2-10F 106年8月31日 1,857元 347 B2-10F 106年9月30日 1,857元 348 B2-10F 109年1月31日 2,003元 349 B2-10F 109年2月28日 2,003元 350 B2-10F 109年3月31日 2,003元 351 B2-10F 109年4月30日 2,003元 352 B2-10F 109年5月31日 2,003元 353 B2-10F 109年6月30日 2,003元 354 B2-10F 109年7月31日 2,003元 355 B2-10F 109年8月31日 2,003元 356 B2-10F 109年9月30日 2,003元 357 B2-10F 109年10月31日 2,003元 358 B2-10F 109年11月30日 2,003元 359 B2-10F 109年12月31日 2,003元 360 B2-11F 106年3月31日 1,857元 361 B2-11F 106年4月30日 1,857元 362 B2-11F 106年5月31日 1,857元 363 B2-11F 106年7月31日 1,857元 364 B2-11F 106年8月31日 1,857元 365 B2-11F 106年9月30日 1,857元 366 B2-11F 106年12月31日 1,857元 367 B2-11F 108年1月31日 2,003元 368 B2-11F 108年2月28日 2,003元 369 B2-11F 108年3月31日 2,003元 370 B2-11F 108年4月30日 2,003元 371 B2-11F 108年5月31日 2,003元 372 B2-11F 108年6月30日 2,003元 373 B2-11F 108年7月31日 2,003元 374 B2-11F 108年8月31日 2,003元 375 B2-11F 108年9月30日 2,003元 376 B2-11F 108年10月31日 2,003元 377 B2-11F 108年11月30日 2,003元 378 B2-11F 108年12月31日 2,003元 379 B2-11F 109年1月31日 2,061元 380 B2-11F 109年2月28日 2,061元 381 B2-11F 109年3月31日 2,061元 382 B2-11F 109年4月30日 2,061元 383 B2-11F 109年5月31日 2,061元 384 B2-11F 109年6月30日 2,061元 385 B2-12F 106年2月28日 1,857元 386 B2-12F 106年3月31日 1,857元 387 B2-12F 106年4月30日 1,857元 388 B2-12F 106年5月31日 1,857元 389 B2-12F 106年6月30日 1,857元 390 B2-12F 106年7月31日 1,857元 391 B2-12F 106年8月31日 1,857元 392 B2-12F 106年9月30日 1,857元 393 B2-12F 106年10月31日 1,857元 394 B2-12F 106年11月30日 1,857元 395 B2-12F 106年12月31日 1,857元 396 B2-12F 107年1月31日 2,003元 397 B2-12F 107年2月28日 2,003元 398 B2-12F 107年3月31日 2,003元 399 B2-12F 107年4月30日 2,003元 400 B2-12F 107年5月31日 2,003元 401 B2-12F 107年6月30日 2,003元 402 B2-12F 107年7月31日 2,003元 403 B2-12F 107年8月31日 2,003元 404 B2-12F 107年9月30日 2,003元 405 B2-12F 107年10月31日 2,003元 406 B2-12F 107年11月30日 2,003元 407 B2-12F 107年12月31日 2,003元 408 B2-12F 109年1月31日 2,003元 409 B2-12F 109年2月28日 2,003元 410 B2-12F 109年3月31日 2,003元 411 B2-12F 109年4月30日 2,003元 412 B2-12F 109年5月31日 2,003元 413 B2-12F 109年6月30日 2,003元 414 B2-12F 109年7月31日 2,003元 415 B2-12F 109年8月31日 2,003元 416 B2-12F 109年9月30日 2,003元 417 B2-12F 109年10月31日 2,003元 418 B2-12F 109年11月30日 2,003元 419 B2-12F 109年12月31日 2,003元 420 B2-13F 109年1月31日 2,003元 421 B2-13F 109年2月28日 2,003元 422 B2-13F 109年3月31日 2,003元 423 B2-13F 109年4月30日 2,003元 424 B2-13F 109年5月31日 2,003元 425 B2-13F 109年6月30日 2,003元 426 B2-13F 109年7月31日 2,003元 427 B2-13F 109年8月31日 2,003元 428 B2-13F 109年9月30日 2,003元 429 B2-13F 109年10月31日 2,003元 430 B2-13F 109年11月30日 2,003元 431 B2-13F 109年12月31日 2,003元 432 B2-14F 109年1月31日 2,003元 433 B2-14F 109年2月28日 2,003元 434 B2-14F 109年3月31日 2,003元 435 B2-14F 109年4月30日 2,003元 436 B2-14F 109年5月31日 2,003元 437 B2-14F 109年6月30日 2,003元 438 B2-14F 109年7月31日 2,003元 439 B2-14F 109年8月31日 2,003元 440 B2-14F 109年9月30日 2,003元 441 B2-14F 109年10月31日 2,003元 442 B2-14F 109年11月30日 2,003元 443 B2-14F 109年12月31日 2,003元 444 B3-2F 106年4月30日 2,309元 445 B3-2F 106年6月30日 2,309元 446 B3-2F 106年11月30日 2,309元 447 B3-2F 107年1月31日 2,183元 448 B3-2F 107年2月28日 2,683元 449 B3-2F 107年3月31日 2,683元 450 B3-2F 107年4月30日 2,683元 451 B3-2F 107年5月31日 2,683元 452 B3-2F 107年6月30日 2,683元 453 B3-2F 107年7月31日 2,683元 454 B3-2F 107年8月31日 2,683元 455 B3-2F 107年9月30日 2,683元 456 B3-2F 107年10月31日 2,683元 457 B3-2F 107年11月30日 2,683元 458 B3-2F 107年12月31日 2,683元 459 B3-2F 108年4月30日 2,683元 460 B3-2F 108年5月31日 2,683元 461 B3-2F 109年1月31日 1,996元 462 B3-2F 109年2月28日 2,496元 463 B3-2F 109年3月31日 2,496元 464 B3-2F 109年4月30日 2,496元 465 B3-2F 109年5月31日 2,496元 466 B3-2F 109年6月30日 2,496元 467 B3-3F 105年12月31日 2,509元 468 B3-3F 106年1月31日 2,509元 469 B3-3F 106年6月30日 2,509元 470 B3-3F 106年7月31日 2,509元 471 B3-3F 106年8月31日 2,509元 472 B3-3F 106年9月30日 2,509元 473 B3-3F 107年1月31日 2,196元 474 B3-3F 107年2月28日 2,696元 475 B3-3F 107年3月31日 2,696元 476 B3-3F 107年4月30日 2,696元 477 B3-3F 107年5月31日 2,696元 478 B3-3F 107年6月30日 2,696元 479 B3-3F 107年7月31日 2,696元 480 B3-3F 107年8月31日 2,696元 481 B3-3F 107年9月30日 2,696元 482 B3-3F 107年10月31日 2,696元 483 B3-3F 107年11月30日 2,696元 484 B3-3F 107年12月31日 2,696元 485 B3-3F 108年7月31日 2,696元 486 B3-3F 108年8月31日 2,696元 487 B3-3F 108年9月30日 2,696元 488 B3-3F 108年10月31日 2,696元 489 B3-3F 108年11月30日 2,696元 490 B3-3F 108年12月31日 2,696元 491 B3-5F 106年3月31日 2,309元 492 B3-3F 106年9月30日 2,309元 493 B3-3F 106年10月31日 2,309元 494 B3-3F 106年11月30日 2,309元 495 B3-3F 106年12月31日 2,309元 496 B3-6F 106年6月30日 2,309元 497 B3-6F 106年10月31日 2,309元 498 B3-6F 106年11月30日 2,309元 499 B3-6F 109年1月31日 1,996元 500 B3-6F 109年2月28日 2,496元 501 B3-6F 109年3月31日 2,496元 502 B3-6F 109年4月30日 2,496元 503 B3-6F 109年5月31日 2,496元 504 B3-6F 109年6月30日 2,496元 505 B3-6F 109年7月31日 2,496元 506 B3-6F 109年8月31日 2,496元 507 B3-6F 109年9月30日 2,496元 508 B3-6F 109年10月31日 2,496元 509 B3-6F 109年11月30日 2,496元 510 B3-6F 109年12月31日 2,496元 511 B3-8F 105年12月31日 2,509元 512 B3-8F 106年12月31日 2,883元 513 B3-8F 107年11月30日 2,883元 514 B3-8F 107年12月31日 2,883元 515 B3-8F 108年3月31日 2,883元 516 B3-8F 108年5月31日 2,883元 517 B3-8F 108年6月30日 2,883元 518 B3-8F 108年7月31日 2,883元 519 B3-9F 106年4月30日 2,309元 520 B3-9F 107年1月31日 2,683元 521 B3-9F 107年2月28日 2,683元 522 B3-9F 107年3月31日 2,683元 523 B3-9F 107年4月30日 2,683元 524 B3-9F 107年5月31日 2,683元 525 B3-9F 107年6月30日 2,683元 526 B3-9F 107年7月31日 2,683元 527 B3-9F 107年8月31日 2,683元 528 B3-9F 107年9月30日 2,683元 529 B3-9F 107年10月31日 2,683元 530 B3-9F 107年11月30日 2,683元 531 B3-9F 107年12月31日 2,683元 532 B3-14F 106年1月31日 2,309元 533 B3-14F 106年2月28日 2,309元 534 B3-14F 106年3月31日 2,309元 535 B3-14F 106年4月30日 2,309元 536 B3-14F 106年5月31日 2,309元 537 B3-14F 106年6月30日 2,309元 538 信義房屋回饋金 109年7月12日 2,400元 539 鴻昌保全回饋金 109年8月31日 6,000元 540 永大電梯回饋金 109年9月1日 4,000元 合計   137萬7,056元